# 陈老师，帮忙解决，谢谢！

提问人：nikan 时间：2015-09-07 17:01:04
1. C公司的处理 （ 1 ）如果B公司构成业务，则对于C公司构成同一控制下企业合并，按B公司账面净资产 3000 万入账 （ 2 ）如果B公司不构成业务，则作为购买资产、负债处理，按公允值 5000 入账
2. D公司的处理 在D公司个别报表层面，按同一控制企业合并原则进行处理（尽管D公司够买A公司不属于企业合并），在D公司个别报表，按C账面净资产确认长期股权投资；合并报表无需处理。

回答人：chenyiwei
D取得C的股权不是企业合并，因此个别报表层面应按取得时实际支付的对价款作为初始投资成本，不建议套用同一控制下合并的会计处理模式。